# 请教陈版在建工程确认进度的问题

提问人：不吐槽会死 时间：2015-03-23 13:42:07
公司采购机器设备，已经到货，但尚未验收。目前公司根据付款进度确认在建工程金额（签订合同时支付%，到货后支付%，试运转后支付剩余价款），我觉得不合理，确认在建工程和付款进度没有直接关系。但是这种已经到货尚未验收的情况下应该按照设备价值全额确认吗？合同条款不是很清晰，有一条“设备损失的责任在装运后转移给买方”，没有其他关于权利义务转移的条款了。公司管理层认为设备是需要试运转验收的，实际购买的设备也是生产线这种比较复杂的，所以他们会在试运转之后确认剩余的金额。请教陈版正确的会计处理应该是？

回答人：chenyiwei
比较合理的做法是根据总包方确认完工进度的方法，根据相应的完工进度确定在建工程成本，并将该成本超出已支付工程款的差额部分确认为负债。

提问人：不吐槽会死 时间：2015-03-23 21:06:03
谢谢陈版。是采购机器设备，目前就剩下买方没有试运转该设备的步骤，买方是需要提供技术人员协助试运行该设备的。如果提供安装和试运行的服务相比整个机器设备的价值很小的话，是不是也可以认为买方收货时已经完成了绝大多数的货物和服务的交付，可以按照整个机器设备的价值来确认在建工程？谢谢！

回答人：chenyiwei
如果预计通过调试验收并不困难，可以这样理解。